---
title: "Analiza spisu powszechnego z USA rok 1994"
author: "Mateusz Broja"
date: "01/2020"
output:
  html_document: default
  pdf_document: default
---

```{r loadlib, echo=T, results='hide', message=F, warning=F}
library(ggplot2)
library(dplyr)
library(plyr)
library(scales)
library(data.table)
```

**Pobranie danych**

```{r}
path = 'http://mlr.cs.umass.edu/ml/machine-learning-databases/census-income/census-income.data'
data = read.csv(path, strip.white = T)
colnames(data) = c("age", "workclass", "fnlwgt", "education", "education-num", "marital-status", "occupation", "relationship", "race", "sex", "capital-gain", "capital-loss", "hours-per-week", "nativeCountry", "class")
head(data)
```

**Analiza pod k¹tem brakuj¹cych wartoœci**

```{r}
sum(is.na(data))
sum(data == '?')
colSums(data == '?')
```

**Udzia³ kobiet i mê¿czyzn w grupie oraz histogram przedstawiaj¹cy wiek osób w grupie**

```{r}
data_male_female = count(data, "sex")
data_male_female$prop = data_male_female$freq / nrow(data)
data_male_female = data_male_female %>%
    arrange(desc(sex)) %>%
    mutate(lab.ypos = cumsum(prop) - 0.5*prop)
data_male_female
mycols = c("#0073C2FF", "#EFC000FF")
pie_male_female = ggplot(data_male_female, aes(x = "", y = prop, fill = sex)) +
   geom_bar(width = 1, stat = "identity", color = "white") +
   coord_polar("y", start = 0)+
   geom_text(aes(y = lab.ypos, label = percent(prop)), color = "white")+
   scale_fill_manual(values = mycols) +
   theme_void()
pie_male_female
ggplot(data=data, aes(data$age)) + 
   geom_histogram(breaks=seq(15, 90, by = 2), 
                  col="red", 
                  fill="green", 
                  alpha = .2) + 
   labs(title="Histogram for Age", x="Age", y="Count") + scale_x_continuous(breaks = round(seq(min(data$age), max(data$age), by = 5),1))
```

**Tabela przedstawiaj¹ca udzia³ natywnych amerykanów**

```{r}
data_table = data.table(data)
head(data_table)
nativeCount = data_table[nativeCountry == "United-States" | nativeCountry == "Outlying-US(Guam-USVI-etc)", length(nativeCountry)]
allCount = data_table[nativeCountry != "?", length(nativeCountry)]
percent(nativeCount / allCount)
```

**Iloœæ przepracowanych godzin w tygodniu ze wzglêdu na sektor pracy **

```{r}
workclass_mean_hours = data_table[workclass != "?", round(mean(`hours-per-week`), digits = 2), by=workclass] [order(-V1)]
setnames(workclass_mean_hours, "V1", "average_hours_per_week")
workclass_mean_hours
ggplot(data=workclass_mean_hours, aes(workclass, average_hours_per_week, fill = workclass)) + geom_bar(stat="identity") + geom_text(aes(label=average_hours_per_week), vjust=-0.5, color="black", size=3.6) + scale_x_discrete(labels = abbreviate) + 
ggtitle("5. Procent mieszkanców róznego pochodzenia posiadaj¹cych dziecko.") +
theme_minimal()
```

**Œredni czas pracy w sektorze prywatnym w grupach wyodrêbnionych ze wzglêdu na wykszta³cenie wœród osób poni¿ej 30 roku ¿ycia oraz maksymalny i minimalny czas pracy w ka¿dej grupie**

```{r}
by_education_hours = data_table[workclass == "Private" & age < 30, list(mean(`hours-per-week`), min(`hours-per-week`), max(`hours-per-week`), length(workclass)), by = education] [order(-V1)]
setnames(by_education_hours, old = c("V1", "V2", "V3", "V4"), new = c("Average", "Min", "Max", "Count"))
by_education_hours
```

**Procent mieszkañców pochodzenia polskiego posiada dziecko wraz z porównaniem do mieszkañców pochodzenia indyjskiego oraz rdzennego**

```{r}
nation = data_table[nativeCountry == "Poland" | nativeCountry == "India" | nativeCountry == "United-States", length(relationship), by = nativeCountry]

nation_child = data_table[(nativeCountry == "Poland" & relationship == "Own-child") | (nativeCountry == "India" & relationship == "Own-child") | (nativeCountry == "United-States" & relationship == "Own-child"), length(relationship), by = nativeCountry]

total = merge(nation, nation_child, by="nativeCountry")
total = cbind(total, round(total$V1.y/total$V1.x*100, digits = 2))
setnames(total, old = c("nativeCountry", "V1.x", "V1.y", "V2"), new = c("nativeCountry", "count_all", "count_child", "perc"))
total

ggplot(data = total, aes(nativeCountry, perc, fill = perc)) +
geom_bar(stat="identity") + 
geom_text(aes(label=perc), vjust=-0.5, color="black", size=4) + theme_minimal() +
guides(fill=FALSE) +
ggtitle("7. Procent mieszkanców róznego pochodzenia posiadaj¹cych dziecko.")

```
